---
title: "Datos prueba"
format: html
editor: visual
---

```{r}
library(dplyr)
library(caret)
```

```{r}
datos <- read.csv("../data/musicData.csv")
head(datos)
```

Veamos con detalle las variables y su tipología:

```{r}
dim(datos)
```

```{r}
str(datos)
```

```{r}
table(datos$Primary.streaming.service, useNA = 'always')
# Avergiuar que es ese vacío con observación y seguramente agrupar ese vacío con otros 
# Pasar a factor.
# Más adelante, sobre train, estudiar su unificar las categorías Pandroa y Otros.
```

```{r}
table(datos$While.working, useNA = 'always')
# pasar a factor
```

```{r}
table(datos$Composer, useNA = 'always')
# pasar a factor
```

```{r}
table(datos$Instrumentalist, useNA = 'always')
# pasar a factor
```

```{r}
table(datos$Fav.genre, useNA = 'always')
# pasar a factor
# seguramente agrupar
```

```{r}
table(datos$Exploratory, useNA = 'always')
# pasar a factor
```

```{r}
table(datos$Foreign.languages, useNA = 'always')
# pasar a factor
```

```{r}
table(datos$Frequency..Jazz, useNA = 'always')
# pasar a factor
```

Guardamos todas las variables categóricas como factor

```{r}
datos2 <- datos %>% mutate_if(is.character, as.factor)
```

Comprobamos

```{r}
str(datos2)
```

Hacemos summary global

```{r}
summary(datos2)
```

```{r}
summary(datos)
library(summarytools)
print(dfSummary(datos),method = "render")
```

##Descripcción de las variables

## Partición de los datos

Dada la cantidad de datos decidimos realizar una partición train (0.8·65)-test (0.8·0.35) -validación (0.2).

```{r}
set.seed(154684)
idx_tt_val <- createDataPartition(datos$Music.effects,p = 0.8)
```

Conjunto train-test (hay que volver a dividirlo)

```{r}
datos_tt <- datos[idx_tt_val$Resample1,]
dim(datos_tt)
```

Volvemos a dividir train-test

```{r}
set.seed(154684)
idx_tt <- createDataPartition(datos_tt$Music.effects,p = 0.65)
```

```{r}
datos_train <- datos_tt[idx_tt$Resample1,]
dim(datos_train)

datos_test <- datos_tt[-idx_tt$Resample1,]
dim(datos_test)
```

Conjunto de validación NO LO USAMOS NUNCA MÁS HASTA EL FINAL DEL TODO DEL PROYECTO:

```{r}
datos_val <- datos[-idx_tt_val$Resample1,]
dim(datos_val)
```

##Análisis exploratorio de datos ¿Que pregunts tengo sobre mis datos?¿que objetivos tengo?

- Diferencias hombres y mujeres
- Que género de música es el más habitual y el menos?
- etc

SOLO TRABAJAMOS SOBRE TRAIN

###Responder preguntas

```{r}
table(datos$Fav.genre)
plot(datos$Age,datos$Hours.per.day)
legend('topright',legend=levels(datos$Fav.genre),col=1:3)
```
